【裁判字號】    96,訴,9519
【裁判日期】    970605
【裁判案由】    給付貨款
【裁判全文】
臺灣臺北地方法院民事判決              96年度訴字第9519號
原      告  勝琦國際多媒體股份有限公司
法定代理人  丙○○
訴訟代理人  陳憲鑑律師
被      告  弘音多媒體科技股份有限公司
法定代理人  乙○○
訴訟代理人  甲○○
            嚴裕欽律師
上列當事人間請求給付貨款事件，本院於民國97年5月15日辯論
終結，判決如下：
    主      文
被告應給付原告新臺幣佰拾伍萬仟肆佰柒拾柒元，及自民
國九十六年十月二十六日起至清償日止，按年息百分之五計算之
利息。
原告其餘之訴駁回。
訴訟費用由被告負擔四分之三，餘由原告負擔。
本判決第一項於原告以新臺幣壹佰壹拾貳萬元為被告供擔保後，
得假執行。但被告以新臺幣佰拾伍萬仟肆佰柒拾柒元為原
告供擔保，得免為假執行。
原告其餘假執行之聲請駁回。
    事實及理由
一、原告起訴主張如下：
（一）兩造於民國95年7月17日簽訂獨家經銷散布授權合約書（
      下稱系爭直銷合約），並於同年11月7日簽訂獨家代理合
      約書（下稱系爭出租合約）。就系爭出租合約部分，於96
      年4月2日發行完畢結算後，被告應給付原告437,260元，
      原告分別於96年7月10日及同年月26日以存證信函催告被
      告，詎被告迄未給付，上開事實，亦經被告以存證信函回
      復原告確認在案。就系爭直銷合約部分，依系爭直銷合約
      第4條第2項約定，被告依約應就當月出貨總金額及當月預
      付款間補足差額，依月結算並開立抬頭為原告之禁止背書
      轉讓之60天期票交付原告，被告未依約支付，尚欠原告貨
      款共計2,957,820元，原告分別於95年7月10日及同年月25
      日以存證信函催告被告，詎被告迄未給付，嗣原告於96年
      8月8日以存證信函終止系爭直銷合約。另依系爭直銷合約
      第8條約定，兩造保證當事人一方有違反系爭直銷合約規
      定之事項，他方得以書面通知違約一方，限期15日內依約
      履行，逾期不履行合約者，違約之一方願無條件賠償他方
      100萬元，則被告應賠償原告違約金100萬元。扣除原告應
      退還被告VCD應退金額241,603元，則被告應賠償原告共計
      4,153,477元。爰依契約之法律關係，提起本訴等語。
（二）被告主張依系爭直銷合約其得退貨云云。惟：
    (1)依系爭直銷合約第7條第2項約定，被告於獨家授權期間屆
      滿後仍得經銷散佈本19部著作之DVD、VCD，且原告於獨家
      授權期間屆滿半年內不得降低各著作DVD、VCD之市場售價
      且系爭直銷合約第1條規範授權範圍，第2條規範獨家授權
      ，第3條規範授權權利金，則系爭直銷合約之性質，係獨
      家經銷散布授權性質，有異於一般經銷合約，被告依系爭
      直銷合約之性質不得退貨。
    (2)原告否認就系爭直銷合約有退貨之商業習慣及經銷慣例。
      依系爭直銷合約第2條第3項約定，獨家經銷販售具排他性
      ，於出貨後通常無法退貨。被告與美商華納兄弟（遠東）
      股份有限公司台灣家庭娛樂分公司（下稱美商華納公司）
      間非獨家經銷合約性質，與本件不同，不得相比擬。
    (3)依系爭出租合約，被告係代理原告向店家點購影片數量，
      且被告得收取之佣金為20%亦較低，兩合約性質有異，縱
      系爭出租合約未記載被告可退貨，原告亦接受其退貨，惟
      兩合約性質有異，不得於系爭直銷合約中比擬。
    (4)系爭直銷合約未約定被告得退貨，原告自亦得拒絕接受被
      告退貨之要求。
    (5)原告否認於95年10月26日有接受被告之退貨。訴外人即原
      告副總經理薛少偉於退貨單上簽名，僅證明被告由賣場回
      收DVD及VCD至被告倉庫之數量，未收受退貨。
（三）原告欲出售「村上春樹之東尼瀧谷」公開播映權利，因此
      向被告調借100支的「村上春樹之東尼瀧谷」DVD，每支
      330元，共計33,000元。原告請求時已扣除此部分金額。
（四）聲明：被告應給付原告4,395,080元，及自起訴狀繕本送
      達翌日起至清償日止，按年息5%計算之利息。原告願擔保
      ，請准宣告假執行。
二、被告答辯如下：
（一）被告依系爭直銷合約得否請求退貨予原告？如果被告要求
      退貨的話，原告可否拒絕：
    (1)被告依系爭直銷合約得請求退貨予原告：系爭直銷合約名
      稱為「經銷」；另被告僅有著作權法上之散布權，並無重
      製權，與原告向其他電影公司所取得之獨家專屬授權，包
      含重製權及散布權等各種著作財產權，二者性質不同；又
      原告依系爭直銷合約第7條第1項約定：「於授權期間，甲
      方（即原告）同意就所授權19部著作『著作』違法重製之
      盜版事件，由甲方全權處理該盜版之取締，就前述案件甲
      方並依法自行提出刑事告訴或自訴及民事訴訟程序以保障
      乙方（即被告）之權益。」對第三人提出刑事告訴並經本
      院以95年度易字第2492號刑事判決、96年度易字第117號
      刑事判決判刑確定；又依系爭直銷合約第7條第2項約定，
      原告於獨家授權期間屆滿半年內仍得販賣，但不得低於市
      場價格，可知被告僅係原告授權影片之總經銷。
    (2)總經銷僅係通路，為發行人之利益而鋪貨、經銷，如有無
      法賣出之DVD及VCD，先由各通路商統一退貨給被告，與被
      告結算雙方之價款，被告匯整所有通路之退貨後，一併退
      貨給原告並與原告結算貨款，此係業界之商業慣例，被告
      與其他業務往來公司亦係如此。
    (3)系爭出租合約之前言約定影片之所有權仍屬原告所有，又
      系爭出租合約及系爭直銷合約均未約定被告不得退貨，而
      合約當事人相同，簽約標的影本大部分相同，簽約時間相
      距僅4個月，僅行銷通路不同，依系爭出租合約被告得退
      貨，則依系爭直銷合約被告亦得退貨。
    (4)被告於95年10月26日曾退貨予原告，並由原告副總經理即
      訴外人薛少偉於被告之退貨單上簽名，原告亦自認薛少偉
      於退貨單上簽名之事實。當時兩造尚未簽訂系爭出租合約
      ，則退貨之標的自屬於系爭直銷合約中被告所代理經銷之
      影片。又本件行業有其特殊性，被告退貨後得以價差彌補
      購買其他節目之差額，為實質退貨，則系爭直銷合約之性
      質係被告得退貨之經銷合約。
    (5)依上述被告得要求退貨，原告拒絕收受被告之退貨，自屬
      違約，被告已依系爭直銷合約第8條約定，以存證信函定
      期催告原告履約。
（二）如被告可退貨，則原告得請求或給付被告之金額為若干：
      原告依系爭直銷合約得請求之金額，扣除應回饋被告之20
      萬元，係2,674,900元。如被告可退貨，則被告未積欠原
      告價金，原告於扣除被告之退貨款項3,959,482元後，尚
      應給付被告1,284,582元，被告並以此與被告應給付原告
      之437,260元主張抵銷，則原告尚應給付被告847,322元。
（三）原告就其主張被告積欠437,260元貨款及2,957,820元款項
      經催告未付，得否依系爭直銷合約第8條約定終止合約，
      並以被告違約為由，請求被告給付100萬元：被告並未違
      約，原告無合法終止契約事由，不得依系爭直銷合約第8
      條終止系爭直銷合約，亦不得依同條請求被告給付違約金
      100萬元。且違約金金額亦過高，被告請求酌減。
（四）被告就其主張原告依約授權被告經銷之影片應有19部，目
      前僅發行13部，尚有6部影片未通知被告下單，得否依系
      爭直銷合約第8條約定，要求原告賠償100萬元：原告依約
      尚有6部影片未通知被告下單，被告已依系爭直銷合約第8
      條約定，以存證信函定期催告原告履行，原告迄未履行，
      依系爭直銷合約第8條，原告應給付被告違約金100萬元，
      被告亦以此金額主張抵銷。
（五）聲明：原告之訴駁回。如為不利判決，願供擔保免為假執
      行。
三、不爭執事實：
（一）兩造於民國95年7月10日簽訂系爭直銷合約，並於同年11
      月7日簽訂系爭出租合約。
（二）本件就出租合約，兩造於發行完畢後，被告尚應給付原告
      437,260元。原告於96年7月10日及同年月16日發函通知被
      告應給付貨款。
（三）原告另於96年7月10日及同年月16日通知被告依出租合約
      第4條第2款應另支付2,957,820元，要求被告於函到5日內
      開立60天期票支付原告。
（四）被告於96年8月2日發函原告主張原告依約不能拒絕退貨，
      要求原告領回退貨，並返還484,132元貨款，並對原告上
      開貨款請求主張抵銷。並主張依附加協議書之直銷影片僅
      發行13部影片，尚有6部影片（少林殭屍2天極、回魂、風
      暴剋星、火線復仇（暫譯）、相信你的男人、終情之吻）
      未通知被告下單，然該6部影片已下檔多時，要求原告於
      文到15日內改正。
（五）原告於96年8月8日以被告未依約付款，扣除訂金後差額款
      項已實質違約為由，終止合約。並以被告未支付上開款項
      ，就被告所陳上開6部影片部分主張同時履行抗辯。
四、本件原告主張被告依約尚有4,395,080元款項未付，為被告
    所否認，並以前揭情詞置辯。本件主要應審究者為：
（一）被告依系爭直銷合約得否請求退貨予原告，如果被告要求
      退貨的話，原告可否拒絕。
（二）如被告不能退貨，原告得請求被告給付之金額為若干。
（三）如被告可退貨，則原告得請求或給付被告之金額為若干。
（四）原告就其主張被告積欠437,260元貨款及2,957,820元款項
      經催告未付，得否依系爭直銷合約第8條約定終止合約，
      並以被告違約為由，請求被告給付100萬元。
（五）被告就其主張原告依約授權被告經銷之影片應有19部，目
      前僅發行13部，尚有6部影片未通知被告下單，得否依系
      爭直銷合約第8條約定，要求原告賠償100萬元。
五、本件就上開兩造爭執分敘如下：
（一）被告依系爭直銷合約得否請求退貨予原告。如果被告要求
      退貨的話，原告可否拒絕：
    (1)本件兩造分別訂有系爭出租合約及直銷合約，系爭出租合
      約之名稱為「獨家代理合約書」，其主要合約內容略為：
      原告發行之13部契約附件之影片，供被告獨家代理台北縣
      市地區出租業務，並由原告提供與出租店之合約書，委託
      被告代理簽約及收取合約價金，並約定出租店之簽約金額
      及數量經兩造協商（本院卷第7頁參照）。而報酬則依簽
      約金之20%計算，其契約性質應屬民法上委任契約。
    (2)至於系爭直銷合約，其名稱為「獨家經銷散布授權合約書
      （直銷）」，其合約首開即約定：「甲方（原告）所擁有
      或經原著作權人授權之視聽著作成品經銷散布權轉授權乙
      方（被告）經銷散布，甲方除授權乙方經銷散布甲方擁有
      之著作物外，並授權乙方於獨家授權期間內專有成品經銷
      散布之授權，雙方議定如下，以資共同遵守。一、授權範
      圍…。2.產品型式：甲方將本合約標的『著作』重製為下
      列各產品之光碟型式（成品），授權乙方得經銷散布。
      VCDDVD…。二、獨家授權：1.獨家授權期間除第一條之
      授權外，甲方保證就個別視聽『著作』自本合約簽約日起
      至乙方發行日起算滿貳年止，乙方擁有視聽著作之獨家經
      銷散布授權。2.甲方授權乙方於獨家授權期間，獨家經銷
      散布本合約標的19部『著作』之視聽產品（含VCD、DVD）
      ，並保證乙方就所有視聽著作之經銷散布均得到獨家授權
      。3.甲方授權乙方就甲方之19部『著作』，於獨家授權期
      間內得於授權地區內經銷散布；並保證不得將該19部『著
      作』之視聽著作於本合約簽約日至獨家授權期間屆滿前自
      行或再行授權他人經銷散布。三、授權權利金（下簡稱價
      金）1.DVD目標金額為新臺幣（下同）600萬元整，VCD目
      標金額為120萬元整。2.DVD部分：雙方同意每部著作之末
      端售價由雙方議定之，並依末端售價之60%（例售價500
      元*60%=300元）結帳，此為實際結帳金額，如乙方之實際
      結帳金額達到目標金額600萬元時，甲方同意回饋乙方100
      萬元（例原結帳方式為售價500元*60%=300元，現結帳方
      式回溯變更為售價500元*50%=250元，因此原600萬元降為
      500萬元，所以甲方退還乙方100萬元）此回饋金由甲方開
      立即期支票或於貨款內抵扣，另超過目標金額後，其超過
      部分之金額（例680萬元-600萬元=80萬元）結帳方式為售
      價之40%（例售價500元*40%=200元）優惠之。3.VCD部分
      ：雙方同意每部著作之末端售價由雙方議定之，並依末端
      售價之60%（例售價199元*60%=120元）結帳，此為實際結
      帳金額，如乙方之實際結帳金額達到目標金額120萬元時
      ，甲方同意回饋乙方20萬元（例原結帳方式為售價199元*
      60%=120元，現結帳方式回溯變更為售價199元*50%=100元
      ，因此原120萬元降為100萬元，所以甲方退還乙方20萬元
      ）此回饋金由甲方開立即期支票或於貨款內抵扣，另超過
      目標金額後，其超過部分之金額（例200萬元-120萬元=80
      萬元）結帳方式為售價之40%（例售價199元*40%=80元）
      優惠之。…六、權利瑕疵擔保1.甲方保證對乙方之授權及
      本合約的19部『著作』內之全部影像、聲音、音樂、圖像
      等，確有合法完整之權利或係在各權利人授權範圍內，並
      無侵害任何人之權利，若有任何涉及以上權利糾紛，概與
      乙方無涉，並不得影響乙方之發行。…3.甲方擔保本合約
      標的之19部『著作』之授予乙方權利存在完整無瑕疵。七
      、其他事項：1.…2.乙方於獨家授權期間屆滿後仍得經銷
      散布本19部『著作』之DVD、VCD，且甲方於獨家授權期間
      屆滿半年內不得降低各著作VCD、DVD之市場售價。」依其
      上開合約就雙方契約之權利義務，其價金、權利瑕疵擔保
      等約定內容觀之，應較接近於民法上買賣契約規定，與系
      爭出租合約之約定內容明顯不同。
    (3)另被告辯稱其僅有著作權法上之散布權，並無重製權云云
      ，然系爭直銷合約所約定之標的物既已明定為原告擁有著
      作權或有他人著作權授權之VCD、DVD成品，並授與被告在
      臺北縣、市之獨家經銷散布權，與被告有無重製權無涉。
      自不影響前開關於契約性質之認定。被告復稱：原告於95
      年8月及9月間對第三人侵害「奪命槍火」以違反著無權法
      規定提起刑事告訴，經法院判處罪刑在案，就直銷合約標
      的著作之發行利益及不利益均由原告承擔，如被告是專屬
      授權之被授權人，依法應只有被告能以自己名義提出訴訟
      ，取締盜版侵權行為所得之損害賠償也應歸被告所有云云
      。惟查，系爭直銷合約第7條第1項已明定：「於授權期間
      ，甲方同意就所授權19部『著作』違反重製盜版事件，由
      甲方全權處理該盜版之取締，就前述案件甲方並得依法自
      行提出刑事告訴或自訴及民事訴訟程序以保障乙方之權益
      」（本院卷第14頁），是被告前開關於原告對第三人提起
      刑事告訴一節雖屬實在，然此係原告依契約履行其契約義
      務，亦不影響契約之性質。
    (4)被告又辯稱：總經銷僅係通路，為發行人之利益而鋪貨、
      經銷，如有無法賣出之DVD及VCD，先由各通路商統一退貨
      給被告並結算價款，被告匯整退貨後，一併退貨給原告並
      結算貨款，此係業界之商業慣例。再被告曾於95年10月26
      日就直銷版之「奪命槍火」DVD700片及「村上春樹之東尼
      瀧谷」VCD5409片退貨給原告，並由原告副總經理簽收無
      誤，當時尚未簽訂系爭出租合約，自屬系爭直銷合約標的
      ，原告謊稱不能退貨實屬荒謬云云，並提出消費市場退貨
      單為證。被告就所提消費市場退貨單影本，其上簽名確為
      原告員工薛少偉所簽一節，為原告所不爭執，惟否認可退
      貨。查，證人薛少偉證稱：消費市場退貨單簽名為其所簽
      立。當時這兩個節目賣的並不好，希望該部分的節目價格
      能夠壓下來，所以伊去點收。並沒有接受被告的退貨。因
      為被告該退貨單上第一個節目的帳款已經支付完畢，所以
      不能退貨。第二個節目是我們點收被告所銷售的量。伊簽
      署退貨單的同時之前，被告沒有要求退貨。被告是在去年
      96年10月時。大約是在簽署該退貨單後8、9個月才開始要
      求退貨等語，證人薛少偉所證與上開系爭直銷合約之契約
      性質較為相符，應屬可取。至證人即被告員工許哲誠雖證
      稱：伊於96年10月26日只是以電話伊通知薛少偉要退貨，
      請薛少偉去倉庫點貨。薛少偉所說有關不能退貨的證詞部
      分是不實在的。被告除了跟原告往來之外，跟其他公司往
      來，都可以退貨。一般來說，這些VCD或DVD放到店家的架
      上銷售，黃金銷售期大約在2個月。過了2個月，店家就會
      把賣剩的片子退給被告。退回來以後，就會退回給原告等
      語。然查，依前所述，系爭出租合約與系爭直銷合約之契
      約性質不同。而被告與其他公司間可否退貨，仍應依契約
      內容或其他公司之意願而定，自難以與被告往來之其他公
      司可退貨即認為系爭直銷合約即可退貨。再被告於95年9
      月18日才訂「村上春樹之東尼瀧谷」VCD6,000支，於同年
      10月26日就退貨5409支，與證人許哲誠所證銷售期為2個
      月有異。證人許哲誠雖稱改稱：VCD部分，被告只有賣給
      7-11統一超商，他的銷售期就是1個月云云，然既然被告
      只賣給統一超商，而銷否期只有1個月，則證人許哲誠何
      以仍證稱該VCD銷售期為2個月？再證人許哲誠另證稱：不
      管是出租或直銷，都是可以退貨，這是雙方本來就瞭解的
      事情，而且是市場的慣例，所以系爭直銷合約沒有特別提
      到這件事情云云，然證人許哲誠為被告之員工，就其所稱
      退貨是市場上的慣例及雙方本來就瞭解之事一節，尚難僅
      據其證言即為如此認定。除此之外，亦未見被告提出證據
      證明該部分之事實，則被告此部分辯解，自無可取。
    (5)再參照系爭直銷契約第7條第2項約定：「乙方於獨家授權
      期間屆滿後仍得經銷散布本19部『著作』之DVD、VCD，且
      甲方於獨家授權期間屆滿半年內不得降低各著作VCD、DVD
      之市場售價」，其目的應在於被告曾經取得原告授權，在
      被告向原告進貨，卻無法於授權期間屆滿前完全銷售完畢
      ，而仍有剩餘貨品時，若於授權期滿後即不許被告銷售，
      對被告太為不利，為被告之利益計，許其就向原告所進貨
      之VCD及DVD，仍得於授權期間屆滿後銷售。並於獨家授權
      期間屆滿半年內，原告自己得為銷售或得授權他人銷售時
      ，不得降低市場售價。如被告係為原告之利益而銷售，何
      必再為如此之約定？
    (6)綜上，本件參照系爭直銷合約之契約性質及該合約之約定
      內容，認被告依系爭直銷合約不得請求退貨予原告。如果
      被告要求退貨，原告可予拒絕。
（二）如被告不能退貨，原告得請求被告給付之金額為若干：被
      告主張原告依系爭直銷合約得請求之金額，扣除應回饋被
      告之20萬元，係2,674,900元等語，經查：系爭直銷合約
      第3條約定：「…授權權利金（下簡稱價金）1.DVD目標金
      額為新臺幣（下同）600萬元整，VCD目標金額為120萬元
      整。2.DVD部分：雙方同意每部著作之末端售價由雙方議
      定之，並依末端售價之60%（例售價500元*60%=300元）結
      帳，此為實際結帳金額，如乙方之實際結帳金額達到目標
      金額600萬元時，甲方同意回饋乙方100萬元（例原結帳方
      式為售價500元*60%=300元，現結帳方式回溯變更為售價
      500元*50%=250元，因此原600萬元降為500萬元，所以甲
      方退還乙方100萬元）此回饋金由甲方開立即期支票或於
      貨款內抵扣，另超過目標金額後，其超過部分之金額（例
      680萬元-600萬元=80萬元）結帳方式為售價之40%（例售
      價500元*40%=200元）優惠之。3. VCD部分：雙方同意每
      部著作之末端售價由雙方議定之，並依末端售價之60%（
      例售價199元*60%=120元）結帳，此為實際結帳金額，如
      乙方之實際結帳金額達到目標金額120萬元時，甲方同意
      回饋乙方20萬元（例原結帳方式為售價199元*60%=120元
      ，現結帳方式回溯變更為售價199元*50%=100元，因此原
      120萬元降為100萬元，所以甲方退還乙方20萬元）此回饋
      金由甲方開立即期支票或於貨款內抵扣，另超過目標金額
      後，其超過部分之金額（例200萬元-120萬元=80萬元）結
      帳方式為售價之40%（例售價199元*40%=80元）優惠之」
      。本件原告就被告主張VCD部分之實際結帳金額為1,324,8
      00元（即「村上春樹之東尼瀧谷716,400元及「獨領風騷
      」608,400元合計為1,324,800元），已達目標金額一節並
      不爭執，且經證人薛少偉到庭證述屬實。則原告即應依上
      開約定回饋被告20萬元。就此原告已同意扣除該部分款項
      ，並減縮該部分應給付之VCD金額為1,083,197元。被告對
      原告所提出系爭直銷合約計算式（本院卷第115頁）雖有
      爭執，然該計算與契約約定相符，則原告主張依系爭直銷
      合約被告應給付之金額為2,716,217元，應屬可取。
（三）如被告可退貨，則原告得請求或給付被告之金額為若干：
      本件被告既不可退貨，此部分即無論述必要。
（四）原告就其主張被告積欠437,260元貨款及2,957,820元款項
      經催告未付，得否依系爭直銷合約第8條約定終止合約，
      並以被告違約為由，請求被告給付100萬元：
    (1)系爭直銷合約第8條約定：「甲乙雙方為表善盡合約之責
      ，同意在此保證證一方有違反本合約規定事項，他方得以
      書面通知違約之一方，限期15日依約履行，逾期不履行者
      ，違約之一方願無條件賠償他方100萬元整外，他方並得
      終止合約」。被告依約不得退貨，其依約應給付原告授權
      權利金未為給付，已違反合約之約定。原告已於96年7月
      10日及同年月7月16日以通知函及存證信函限期付款（本
      院卷第28頁至第31頁），該函業已送達被告，被告並未於
      15日內付款一節，為被告所不爭執。則原告依約請求給付
      違約金，並於96年8月8日發函終止合約，自屬合法。至原
      告所為催告期間雖為5日及7日，與契約約定15日雖有未合
      。然被告既未該催告之存證信函送達後15日內給付，仍屬
      違約，不因其催告期間而受影響。
    (2)次按約定之違約金額過高者，法院得減至相當之數額。民
      法第252條定有明文。查本件被告違約內容主要為其應付
      原告之款項未能依約給付，被告以其可退貨而拒絕給付，
      係就系爭直銷契約之約定有所誤解所致。而原告就此並未
      蒙受重大損失，僅款項未能如期收回，是被告違約情形尚
      非重大。本件參酌上情，認為該約定之違約金應屬過高，
      應減為20萬元。
（五）被告就其主張原告依約授權被告經銷之影片應有19部，目
      前僅發行13部，尚有6部影片未通知被告下單，得否依系
      爭直銷合約第8條約定，要求原告賠償100萬元：查，原告
      就被告主張尚有6部影片未通知下單一節並不爭執，自堪
      信為實在。惟原告就此則主張同時履行抗辯。按因契約互
      負債務者，於他方當事人未為對待給付前，得拒絕自己之
      給付。但自己有先為給付之義務者，不在此限。他方當事
      人已為部分之給付時，依其情形，如拒絕自己之給付有違
      背誠實及信用方法者，不得拒絕自己之給付。民法第264
      條定有明文。查，被告以原告尚有6部影片未下單，於96
      年8月2日以存證信函催告原告於15日內履行一節，固有原
      告所提出之存證信函影本（本院卷第21頁至第26頁）可佐
      。然被告因有應付之款項未付，原告依上開規定主張同時
      履行抗辯，自屬有據。況且，系爭直銷合約業據原告於同
      年月8日終止合約，則系爭直銷合約既經終止，被告即不
      得再據系爭直銷合約請求原告履行，是被告主張原告違約
      ，應賠償被告100萬元一節，尚不足取。
六、從而，原告依據兩造間契約之法律關係，請求被告給付3,35
    3,477（437,260+2,716,217+200,000=3,353,477）元，及自
    起訴狀繕本送達翌日即96年10月26日起至清償日止，按年息
    5%計算之利息，合於法律規定，應予准許。超過部分為無理
    由，應予駁回。
七、兩造陳明願供擔保以代釋明，聲請宣告假執行或免為假執行
    ，經核原告勝訴部分，合於法律規定，爰分別酌定相當之擔
    保金額宣告之；原告其餘假執行之聲請，因訴之駁回而失所
    依據，不予准許。
八、本件事證已臻明確，兩造其餘主張陳述及所提之證據，經審
    酌後於本件判決結果無影響，爰不逐一論述，附此敘明。
九、綜上所論，原告之訴為一部有理由，一部無理由，依民事訴
    訟法第79條、第390條第2項、第392條第2項，判決如主文。
中    華    民    國    97    年    6     月    5     日
                      民事第二庭  法  官  蔡政哲
上為正本係照原本作成
如對本判決不服，應於送達後20日內，向本院提出上訴狀
中    華    民    國    97    年    6     月    5     日
                                  書記官  曾靖雯


司法院資訊處製作；財團法人民間司法改革基金會備份。
